臺灣橋頭地方法院民事判決
111年度橋簡字第386號
原      告  良京實業股份有限公司

法定代理人  平川秀一郎

訴訟代理人  林郁婷  
            吳政諺  
被      告  楊雪貞律師即陳朝欽之遺產管理人

上列當事人間請求清償債務事件，本院於民國111年8月18日言詞
辯論終結，判決如下：
    主  文
被告應於管理被繼承人陳朝欽之遺產範圍內給付原告新臺幣貳拾
萬玖仟肆佰貳拾玖元，及自民國一○六年一月四日起至清償日止
，按週年利率百分之十五計算之利息。
訴訟費用新臺幣貳仟貳佰壹拾元由被告於管理被繼承人陳朝欽之
遺產範圍內負擔。
本判決得假執行。
    事實及理由
一、按簡易訴訟之訴狀送達後，原告不得將原訴變更或追加他訴
    ，但擴張或減縮應受判決事項之聲明者，不在此限，民事訴
    訟法第436條第2項、第255條第1項第3款定有明文。本件原
    告聲請支付命令時原請求：被告應於管理被繼承人陳朝欽之
    遺產範圍內給付原告新臺幣（下同）212,754元，及其中209
    ,429元自民國98年2月7日起至104年8月31日止，按週年利率
    20％計算之利息，自104年9月1日起至清償日止，按週年利率
    15％計算之利息，暨違約金1,200元。嗣於訴狀送達後，因被
    告主張利息之時效抗辯並爭執違約金之請求，原告遂減縮聲
    明如主文第1項所示，經核與前開規定相符，爰予准許。
二、原告主張：訴外人即被繼承人陳朝欽（下稱陳朝欽）前向渣
    打國際商業銀行（下稱渣打銀行）申辦信用卡使用，依約得
    持卡於特約商店簽帳消費或申請債務餘額代償服務，但應於
    繳款截止日前清償，倘未全數清償，則按週年利率20％計算
    利息。嗣陳朝欽未依約還款，迄仍積欠本金209,429元及相
    關利息未償，且原告已受讓取得上開債權，並依法公告。又
    陳朝欽已於108年2月8日死亡，被告為陳朝欽之遺產管理人
    ，自應於管理陳朝欽之遺產範圍內就上開債務負清償責任，
    爰依法提起本訴，聲明請求判決如主文第1項所示。
三、被告則以：原告已自行縮減利息起算日並捨棄違約金之請求
    ，故沒有其他意見等詞置辯。聲明：原告之訴駁回。
四、本院之判斷：
　　原告主張之上開事實，已據提出渣打銀行信用卡申請書、約
    定條款、注意事項暨帳單資料、債權讓與證明書、報紙公告
    、債權讓與通知並催請清償借款函文暨回執、家事法院公告
    等件為證，並經本院核對無訛，是依上開證據調查結果，自
    堪認原告主張之事實為真。另被告在本院審理期間，固曾對
    原告請求之利息為時效抗辯並爭執違約金之請求，惟原告已
    自行減縮利息起算日從其寄發債權讓與通知並催請清償借款
    函文之送達翌日回推5年，即106年1月4日起算，更捨棄違約
    金1,200元之請求，復被告對此亦表示沒有意見，故本院爰
    不再就被告所為之利息、違約金抗辯內容多加論駁，併此敘
    明。從而，原告請求被告於管理被繼承人陳朝欽之遺產範圍
    內給付原告如主文第1項所示金額、利息，均屬有據，爰予
    准許。
五、本件係適用簡易訴訟程序為被告敗訴之判決，依民事訴訟法
    第389條第1項第3款規定，應職權宣告假執行。
六、訴訟費用負擔之依據：民事訴訟法第78條。本件訴訟費用額
    ，依後附計算書確定如主文所示之金額。
中　　華　　民　　國　　111 　年　　8 　　月　　26　　日
    　　　　　　　橋頭簡易庭　法　　　官  楊博欽
以上正本係照原本作成。
如不服本判決，應於送達後20日內，向本院提出上訴狀並表明上
訴理由，如於本判決宣示後送達前提起上訴者，應於判決送達後
20日內補提上訴理由書（須附繕本）。
中　　華　　民　　國　　111 　年　　8 　　月　　26　　日
    　　　　　　　　　　　　書　記　官  許雅瑩　
訴訟費用計算式：
裁判費（新臺幣）   2,210元
合計               2,210元